臺灣高雄地方法院民事裁定
111年度聲字第39號
聲  請  人  林陳碧雲

相  對  人  湯旭光  
上列當事人間聲請停止執行事件，本院裁定如下：
    主  文
聲請人供擔保新臺幣貳拾貳萬伍仟肆佰肆拾伍元後，本院一一０
年度司執字第一一九五八六號清償債務執行事件之強制執行程序
，於本院一一一年度審訴字第二三六號債務人異議之訴事件（含
其後改分之訴訟事件）判決確定、和解或撤回起訴前，應暫予停
止。
    理  由
一、聲請意旨略以：相對人持高雄市鳳山區調解委員會民國109
    年民調字第1151號調解書（下稱系爭調解書）為執行名義，
    以兩造先前因越界建築事件，經高雄市鳳山區調解委員會調
    解成立，約定聲請人應給付新臺幣（下同）128萬5625元予
    聲請人，購買高雄市○○區○○段0000000地號土地遭越界占用
    之部分，並負擔1/2之印花稅、規費及其他一切法定費用，
    嗣該越界占用部分土地已分割為附表編號1之土地（下稱系
    爭土地），並移轉登記予聲請人，聲請人卻迄未支付價款12
    8萬5625元及印花稅、規費之一半2633元為由，對聲請人所
    有如附表所示之三筆土地（下稱系爭三筆土地）聲請強制執
    行（案號：110 年度司執字第119586 號，下稱系爭執行事
    件）。惟聲請人已依約將土地價金128萬5625元匯至價金履
    約保證專戶（下稱系爭帳戶），且系爭調解書另有約定相對
    人應於110年1月1日前將系爭土地移轉登記予聲請人，如逾
    期未完成，應賠付128萬5625元予聲請人，但相對人遲至110
    年1月26日始移轉登記，依約自應賠償聲請人128萬5625元，
    聲請人已就系爭帳戶內之128萬5625元受領，充當相對人之
    違約金予以抵銷，並據此提起債務人異議之訴（案號：111
    年度審訴字第236號），為免繼續執行，造成聲請人難以回
    復之損害，爰依強制執行法第18條規定，聲請裁定停止系爭
    執行事件之強制執行程序等語。
二、按有回復原狀之聲請，或提起再審或異議之訴，或對於和解
    為繼續審判之請求，或提起宣告調解無效之訴，撤銷調解之
    訴，或對於許可強制執行之裁定提起抗告時，法院因必要情
    形或依聲請定相當並確實擔保，得為停止強制執行之裁定，
    強制執行法第18條第2 項定有明文。
三、經查：
  ㈠相對人以系爭調解書為執行名義，向本院聲請對聲請人所有
    之系爭三筆土地強制執行，本院以系爭執行事件受理後，已
    查封系爭三筆土地房地，執行程序尚未終結，又聲請人已以
    其對相對人有違約金債權得主張抵銷為由，對相對人提起債
    務人異議之訴，訴請確認相對人就系爭調解書所示對聲請人
    之128萬5625元債權不存在，及撤銷系爭執行事件之強制執
    行程序，為本院以111年度審訴字第236號債務人異議之訴事
    件受理在案等情，業經本院調取各該卷宗核閱屬實。聲請人
    提起之債務人異議之訴，形式上尚無訴不合法、當事人不適
    格、法律上顯無理由之情形，審酌如繼續進行執行程序，倘
    聲請人所提債務人異議之訴勝訴，日後確有難以回復執行前
    狀態之虞，而非無停止執行之必要，則聲請人聲請於上開債
    務人異議之訴訴訟終結前，停止執行程序，核與強制執行法
    第18條第2 項規定之要件相符，，應予准許。
  ㈡次按法院裁定准許停止強制執行所定之擔保金，係備供執行
    債權人因停止執行所受損害之賠償，其數額應依標的物停止
    執行後，執行債權人未能即時受償或利用該標的物所受之損
    害額，或其因另供擔保強制執行所受之損害額定之（最高法
    院91年度台抗字第429號裁定意旨參照）。相對人聲請強制
    執行之債權額為128萬8258元（128萬5625元+2633元＝128萬8
    258元），而系爭執行事件查封之系爭三筆土地，依土地登
    記謄本之公告現值及面積、應有部分計算，合計323萬7885
    元（各筆土地之現值詳如附表），顯然高於聲請人聲請執行
    之債權額，堪認聲請人應可全額受償，則相對人因停止執行
    所受之損害，應為其債權未能即時受償之利息損害。茲審酌
    聲請人提起之債務人異議之訴，為不得上訴第三審之事件，
    甫繫屬於一審，及司法院所訂各級法院辦案期限實施要點規
    定之各審級辦案期限等情形，認相對人因聲請人聲請停止強
    制執行可能遭受之損害額，約以聲請人主張應停止執行之債
    權金額128萬8258元，依法定遲延利息即週年利率5 ﹪計算3 
    年6 月為適當，爰酌定本件供擔保金額為22萬5445元。
四、依強制執行法第18條第2 項，裁定如主文。
中　　華　　民　　國　　111 　年　　3 　　月　　18　　日
                    民事第一庭法　官　陳筱雯
以上正本係照原本作成。
如對本裁定抗告，須於裁定送達後10日內向本院提出抗告狀，並
繳納裁判費新台幣1,000 元。
中　　華　　民　　國　　111 　年　　3 　　月　　18　　日
                              書記官　張宸維
附表                 
編號 土地地號 應有部分 公告現值 1 高雄市○○區○○段 000000地號 1/5 83萬6000元 2 高雄市○○區○○段 0000000地號 183/400 175萬5885元 3 高雄市○○區○○段 0000000地號 全部 64萬6000元                                   合計323萬7885元